【裁判字號】    90,苗簡,483
【裁判日期】    901023
【裁判案由】    返還消費借貸款
【裁判全文】
臺灣苗栗地方法院民事簡易判決  九十年度苗簡字第四八三號
    原      告  通商業銀行股份有限公司
    法定代理人  甲○○
    訴訟代理人  乙○○
    被      告  丙○○
右當事人間請求返還消費借貸款事件，本院判決如左：
    主      文
被告應給付原告新臺幣壹拾萬陸仟伍佰柒拾肆元，及其中新臺幣玖萬玖仟佰貳拾伍
元部分自民國九十年八月十日起至清償日止，按年息百分之十九點八九計算之利息，
暨按上開利率百分之十計算之違約金。
訴訟費用由被告負擔。
本判決得假執行。
    事實及理由
一、原告之聲明：求為判決如主文第一項所示，並陳明願供擔保請准宣告假執行。
二、事實摘要：
    原告起訴主張被告於民國八十九年五月十八日與原告簽訂信用卡使用契約，領用
    原告核發之信用卡正卡（卡號：五四０八─四二一０─０二九五─七七０七號）
    ，依信用卡約定條款約定，被告得於各特約商店消費，但應於當期繳款截止日前
    向原告全部清償，或以循環信用方式繳付最低應繳金額，逾期清償者，除喪失期
    限利益外，應另行給付原告按年息百分之十九點八九計算之循環信用利息，及按
    上開利率百分之十計算之違約金。詎被告持卡消費後，至九十年八月九日止，尚
    積欠原告新臺幣（下同）十萬六千五百七十四元，及其中九萬九千三百二十五元
    部分按上開約定計算之利息、違約金尚未清償，屢經催討仍未獲置理，爰依信用
    卡契約之法律關係，訴請被告給付如主文第一項所示金額及按約定利率計算之利
    息與違約金等語；被告則於言詞辯論時對原告之請求逕為認諾。
三、法院判斷：
（一）按當事人於言詞辯論時為訴訟標的之認諾者，法院應本於其認諾為該當事人敗
      訴之判決，民事訴訟法第三百八十四條定有明文。又被告對於原告依訴之聲明
      所為關於一定法律關係之請求，於法院行言詞辯論時為承認者，即生訴訟法上
      認諾之效力，法院應不待調查原告請求之訴訟標的之法律關係果否存在，逕以
      認諾為該被告敗訴判決之基礎（最高法院四十五年台上字第三一號判例意旨參
      照）。查本件原告之請求，業據被告於言詞辯論時逕行認諾（見本院九十年十
      月十一日言詞辯論筆錄），揆諸前揭說明，自應本於該項認諾為被告敗訴之判
      決。
（二）本件係本於被告認諾所為被告敗訴之判決，依民事訴訟法第三百八十九條第一
      項第一款之規定，自應依職權宣告假執行。至原告陳明願供擔保請准宣告假執
      行，無非促請法院職權之發動，附此敘明。
四、據上論結，本件原告之訴為有理由，依民事訴訟法第四百三十六條第二項、第三
    百八十四條、第七十八條、第三百八十九條第一項第一款，判決如主文。
中      華      民      國    九十      年      十      月    二十三    日
                                    臺灣苗栗地方法院苗栗簡易庭
~B法      官  王萬金
右為正本係照原本作成。
如對本判決上訴，須於判決送達後廿日內向本院提出上訴（須按他造當事人之人數附
繕本）。
~B法院書記官  張茹茵
中      華      民      國    九十      年      十      月     二十三   日


司法院資訊處製作；財團法人民間司法改革基金會備份。
